---
title: "TA_class_1226"
author: "Hochia"
date: 2019-12-18T21:13:14-05:00
output: 
  html_document:
    toc: true
    toc_float: true
    toc_depth: 3
categories: ["R"]
tags: ["R Markdown", "tidyverse"]
---

```{r setup, include=FALSE}
knitr::opts_chunk$set(echo = TRUE, comment = "#>", cache = FALSE)
library(tidyverse)
set.seed(100)
```

## 預備

```{r,eval=FALSE}
library(tidyverse)
```

## 程式-卡方檢定

### 配適度檢定

以賽車手在不同賽道上的練習次數為例，
Hamilton 在日本、新加坡、澳洲這三個國家的賽道上練習，
我們可能會想知道賽車手是否有偏好練習某條賽道，
猜想可能是因為賽道難度更高所以需要更頻繁的練習。
所以我們期望賽車手在三條賽道上的練習比例為 $1:1:1$。

假設檢定如下:

$$
\begin{aligned} 
\left\{ \begin{array}{ll} 
H_0: 賽道的練習次數和期望次數沒有顯著差異\\
H_1: 賽道的練習次數和期望次數有顯著差異
\end{array} \right.
\end{aligned}
$$

```{r}
# 此題純屬虛構，請勿當真!!!
country <- c("Japan", "Singapore", "Australia")
times <- c(1259, 1382, 1541) # 次數
proportion <- times / sum(times) # 比例
proportion
```

卡方檢定的程式碼如下:

```{r}
f1 <- chisq.test(times, p = c(1/3, 1/3, 1/3))
f1
```

`f1` 有其他沒被 console 顯示的資訊，可以從 Global Environment 點選觀看，取值方式如下:

```{r}
f1$observed
f1$expected
f1$residuals
```

### 獨立性

我們繼續上次做過的列聯表，但是換個方式解釋。列聯表表示五位駕駛以及他們在經過四條路線的次數。

```{r}
driver <- c("Hamilton", "Bottas", "Verstappen", "Leclerc", "Vettle")
data <- tibble(driver = driver,
               A = c(18, 16, 21, 23, 25),
               B = c(17, 23, 21, 22, 24),
               C = c(21, 23, 26, 29, 28),
               D = c(22, 22, 22, 25, 28))

data
```

資料需要轉換才能應用在畫圖。

```{r}
data2 <- data %>%
  gather(-driver, key = "road", value = "frequency") 
```

畫圖的方式因人而異，只要能充分的傳達意思都是好圖。以下列舉幾種不同的做法。

把頻率用點的大小表現，

```{r}
data2 %>%
  ggplot(aes(road, driver)) + 
  geom_point(aes(size = frequency))
```

以次數的方式堆疊。

```{r}
data2 %>%
  ggplot(aes(driver, frequency)) + 
  geom_col(aes(fill = road))
```

轉換成百分比的形式堆疊，

```{r}
data2 %>%
  ggplot(aes(driver, frequency)) + 
  geom_col(aes(fill = road), position = "fill")
```

當然我們可以再加入更多的程式碼美化圖片，但在這之前，先練好基本型。

列聯表行列變數的獨立性檢定如下:

```{r}
data2 <- data[,2:5]

data.chisq <- chisq.test(data2)
data.chisq
```

注意，`chisq.test()` 的資料要去掉變數名稱，
也就是只取列聯表的值當作資料。

`data.chisq` 有其他沒被 console 顯示的資訊，可以從 Global Environment 點選觀看，取值方式如下:

```{r, eval=FALSE}
data.chisq$observed
data.chisq$expected
data.chisq$residuals
```

## 程式-迴歸

我們又見到 mpg 了，以簡單線性迴歸為例，高速公路對市區油耗作圖如下，

```{r}
ggplot(mpg, aes(cty, hwy)) +
  geom_point() +
  geom_smooth(method = "lm", level = 0.99)
```

`geom_smooth()` 設定 `method` 為線性模型 `lm`，`level` 設定信賴區間的水準。如果不顯示信賴區間，設定 `se = FALSE`。

迴歸的程式碼如下，以 `lm()` 搭配 `summary()` 函數。

```{r}
model <- lm(hwy ~ cty, mpg)
summary(model)
```

如果要加入其他變數，只要用加法連接即可，如同 ANOVA 那節所述。

雖然我們可以不斷的增加新變數到模型去做預測，
但是要承擔型一誤差和型二誤差的風險。

$$
\begin{aligned} 
y = &\beta_0+\beta_1x_1+\beta_2x_2+\dots+e\\\\
&\left\{ \begin{array}{ll} 
H_0: & \beta_1 = 0\\
H_1: & \beta_1 \neq 0
\end{array} \right.
\end{aligned}
$$

我們可能會問某個變數種不重要，以$95%$信賴水準為例，
如果拒絕虛無假設，有$5%$的可能發生過度配適(overfitting)；
如果不拒絕虛無假設，表示遺漏重要變數，產生偏差(bias)。
也就是我們面臨過度配適與偏差的權衡。

## 作業

練習卡方檢定以及迴歸模型。















