---
title: "TA_class_1114"
author: "Hochia"
date: 2019-11-08T21:13:14-05:00
output: 
  html_document:
    toc: true
    toc_float: true
    toc_depth: 3
categories: ["R"]
tags: ["R Markdown", "tidyverse"]
---

```{r setup, include=FALSE}
knitr::opts_chunk$set(echo = TRUE, comment = "#>", cache = FALSE)
library(tidyverse)
```

## 預備

```{r,eval=FALSE}
library(tidyverse)
```

## `tidyr` 齊整資料 & `ggplot2` 資料視覺化

回想上一次我們做過的:

不同製造商的小型車在市區油耗和高速公路油耗的平均值，

```{r}
mpg %>%
  select(manufacturer, cty, hwy, class) %>%
  filter(class == "compact") %>%
  group_by(manufacturer) %>%
  summarise(cty_avg = mean(cty), hwy_avg = mean(hwy))
```

將整理過的資料命名為 `df`，

```{r}
df <- mpg %>%
  select(manufacturer, cty, hwy, class) %>%
  filter(class == "compact") %>%
  group_by(manufacturer) %>%
  summarise(cty_avg = mean(cty), hwy_avg = mean(hwy))
```

為了更有效的操作，會將資料的數個變數合併成新變數，在此我們先專注在資料輸出的樣子，還有畫圖的表現，再回頭解釋程式碼，比如:

```{r}
df

df %>% 
  gather(cty_avg, hwy_avg, key = "avg", value = "value")
```

```{r}
df %>% 
  gather(cty_avg, hwy_avg, key = "avg", value = "value") %>%
  ggplot() +
  geom_col(aes(manufacturer, value)) +
  facet_wrap(~ avg)
```

```{r}
df %>% 
  gather(cty_avg, hwy_avg, key = "avg", value = "value") %>%
  ggplot() +
  geom_col(aes(avg, value)) +
  facet_wrap(~ manufacturer, nrow = 1)
```

現在開始解釋程式碼。

```{r}
df

df %>% 
  gather(cty_avg, hwy_avg, key = "avg", value = "value")
```

`gather` 將數個資料變數合併到新的變數，

前面放所有要合併的變數名稱，此為 `cty_avg` 和 `hwy_avg`。

`key` 將新變數命名為 `avg`。

`value` 是原有變數的值，值放在另一個命名為 `value` 的新變數。

```{r}
df %>% 
  gather(cty_avg, hwy_avg, key = "avg", value = "value") %>%
  ggplot() +
  geom_col(aes(manufacturer, value)) +
  facet_wrap(~ avg)
```

原有資料在合併變數後更易於畫圖，可以避免疊圖的寫法，省去不必要的麻煩。

取代疊圖的方法是 `facet_wrap()`，facet 譯作面向，
注意，面向只能針對離散的資料處理。

`facet_wrap()` 裡面的寫法是 `~` 接面向的變數名稱。

```{r}
df %>% 
  gather(cty_avg, hwy_avg, key = "avg", value = "value") %>%
  ggplot() +
  geom_col(aes(avg, value)) +
  facet_wrap(~ manufacturer, nrow = 1)
```

最一開始問的問題是**不同製造商的小型車在市區油耗和高速公路油耗的平均值**，顯然這時候面向的變數是製造商更為貼切。

每個面向都會產生一張圖，圖片的排列上可以用行列控制。
比如範例設定 `nrow = 1`，和設定 `ncol = 5` 相同。

```{r}
df %>% 
  gather(cty_avg, hwy_avg, key = "avg", value = "value") %>%
  ggplot() +
  geom_col(aes(avg, value)) +
  facet_wrap(~ manufacturer, nrow = 1) +
  coord_flip()
```

也許你會想加上座標軸的翻轉，但你滿意這個結果嗎?

```{r}
df %>% 
  gather(cty_avg, hwy_avg, key = "avg", value = "value") %>%
  ggplot() +
  geom_col(aes(avg, value)) +
  facet_wrap(~ manufacturer, nrow = 5) +
  coord_flip()
```

調整行列顯示的圖片數量即可。

## 作業

此指的 `df` 程式碼如下:

```{r}
df <- mpg %>%
  select(manufacturer, cty, hwy, class) %>%
  filter(class == "compact") %>%
  group_by(manufacturer) %>%
  summarise(cty_avg = mean(cty), hwy_avg = mean(hwy))
```

### 1. 資料可以合併變數也可以展開變數。`spread()` 用於展開變數，
`key` 接的變數的值，會成為展開的變數名稱。
`value` 是對應展開變數的值。

```{r}
df1 <- df %>% 
  gather(cty_avg, hwy_avg, key = "avg", value = "value")

df2 <- df1 %>%
  spread(key = avg, value = value)
```

請問 `df2` 和 `df` 是完全相等的嗎?

如果現在寫法改寫如下，`df4` 會和 `df3` 完全相等嗎?

```{r}
df3 <- df %>%
  select(cty_avg, hwy_avg, manufacturer)

df4 <- df3 %>% 
  gather(cty_avg, hwy_avg, key = "avg", value = "value") %>%
  spread(key = avg, value = value)
```

### 2. 請畫出製造商在每種車型的市區油耗與高速公路油耗的盒鬚圖。使用以下程式碼作答。參考解答如圖。

**知道嗎?** mpg 表示 miles per gallon，正是 cty 和 hwy 的單位。

```{r, eval=FALSE}
mpg %>%
  select(manufacturer, cty, hwy, class) %>%
  gather(___, ___, key = "cty_hwy", value = ___) %>%
  ggplot() +
  geom_boxplot(mapping = aes(x = ___, y = ___, color = cty_hwy)) +
  facet_wrap(~___, ncol = ___)
```

```{r, echo=FALSE}
mpg %>%
  select(manufacturer, cty, hwy, class) %>%
  gather(cty, hwy, key = "cty_hwy", value = "mpg") %>%
  ggplot() +
  geom_boxplot(mapping = aes(x = cty_hwy, y = mpg, color = cty_hwy)) +
  facet_wrap(~manufacturer, ncol = 5)
```

