---
title: "TA_class_1212"
author: "Hochia"
date: 2019-12-03T21:13:14-05:00
output: 
  html_document:
    toc: true
    toc_float: true
    toc_depth: 3
categories: ["R"]
tags: ["R Markdown", "tidyverse"]
---

```{r setup, include=FALSE}
knitr::opts_chunk$set(echo = TRUE, comment = "#>", cache = FALSE)
library(tidyverse)
library(gridExtra)
set.seed(100)
```

## 預備

```{r,eval=FALSE}
library(tidyverse)
```

## 程式-t檢定

```{r, eval=FALSE}
# S3 method for default
t.test(x, y = NULL,
       alternative = c("two.sided", "less", "greater"),
       mu = 0, paired = FALSE, var.equal = FALSE,
       conf.level = 0.95, …)

# S3 method for formula
t.test(formula, data, subset, na.action, …)
```

### 單組樣本

先透過畫圖與敘述統計量了解資料的樣貌。再進行假設檢定的步驟。

```{r}
boxplot(mpg$cty)
summary(mpg$cty)
```

$$
\begin{aligned} 
\left\{ \begin{array}{ll} 
H_0: & \mu \geq 20\\
H_1: & \mu < 20
\end{array} \right.
\end{aligned}
$$

```{r}
t.test(mpg$cty, alternative = "less", mu = 20, conf.level = 0.99)
```


```{r}
hy.cty <- t.test(mpg$cty, alternative = "less", mu = 20, conf.level = 0.99)

hy.cty
```

`t.test()` 回傳的資料型態是屬於 list。在 Global Environment 可以見到 `hy.cty` 是 List of 10，點開來看，可以知道 list 每項的名稱。取值的方式如下:

```{r}
hy.cty$p.value
hy.cty[[3]]
hy.cty$conf.int
hy.cty[[4]]
hy.cty$estimate
hy.cty[[5]]
```

### 兩組樣本

以市區油耗以及高速公路油耗為例。

```{r}
df <- mpg %>%
  select(cty,hwy) %>%
  gather(cty, hwy, key = "mpg", value = "value")

ggplot(df) +
  geom_boxplot(aes(mpg, value))
```

假設兩組樣本皆屬於常態分配的情況下，檢驗兩組樣本的變異數是否有顯著差異。

```{r, eval=FALSE}
# S3 method for default
var.test(x, y, ratio = 1,
         alternative = c("two.sided", "less", "greater"),
         conf.level = 0.95, …)

# S3 method for formula
var.test(formula, data, subset, na.action, …)
```

比如比較市區油耗以及高速公路油耗。

```{r}
var.test(mpg$cty, mpg$hwy, ratio = 1,
         alternative = "two.sided",
         conf.level = 0.90)
```

因為 F-test 的 p-value 小於顯著水準 0.1，
表示兩組樣本的變異數有顯著差異，因此 t-test 假設變異數不相等，設定 `var.equal = FALSE`。
假如是成對樣本，設定 `paired = TRUE`，
不是成對樣本，設定 `paired = FLASE`。

```{r}
# Paired t-test
t.test(mpg$cty, mpg$hwy,
       alternative = "less",
       mu = 0, paired = TRUE, var.equal = FALSE,
       conf.level = 0.99)

# Welch Two Sample t-test
t.test(mpg$cty, mpg$hwy,
       alternative = "less",
       mu = 0, paired = FALSE, var.equal = FALSE,
       conf.level = 0.99)
```

也可以改寫成 formula 的形式，只是可能需要調整資料整理的方式。

```{r}
t.test(value ~ mpg, data = df)
```

注意 formula 放置離散與連續變數的位置。

## 作業

假設檢定，單一樣本與成對樣本都各做一組，此外可以與上周自行打公式計算的結果比較。按照課本的六步驟回答。

如果要使用 R markdown 的同學，
假設檢定虛無假設與對立假設的寫法如下:

```
$$
\begin{aligned} 
\left\{ \begin{array}{ll} 
H_0: & \mu \geq 20\\
H_1: & \mu < 20
\end{array} \right.
\end{aligned}
$$
```

$$
\begin{aligned} 
\left\{ \begin{array}{ll} 
H_0: & \mu \geq 20\\
H_1: & \mu < 20
\end{array} \right.
\end{aligned}
$$

大於等於的符號為 `\geq`。

小於等於的符號為 `\leq`。

更多內容可以參考維基百科 [Latex](https://latex.wikia.org/wiki/List_of_LaTeX_symbols)。








