---
title: "TA_class_1219"
author: "Hochia"
date: 2019-12-16T21:13:14-05:00
output: 
  html_document:
    toc: true
    toc_float: true
    toc_depth: 3
categories: ["R"]
tags: ["R Markdown", "tidyverse"]
---

```{r setup, include=FALSE}
knitr::opts_chunk$set(echo = TRUE, comment = "#>", cache = TRUE)
library(tidyverse)
set.seed(100)
```

## 預備

```{r,eval=FALSE}
library(tidyverse)
```

## 程式-ANOVA

ANOVA 其中一種作法需要 `lm()` 和 `anova()` 兩個函數搭配操作。

另外一種作法是用 `aov()` 搭配 `summary()` 函數。


### One-Way ANOVA

以 `iris` 資料為例:

```{r}
ggplot(iris) +
  geom_boxplot(aes(Species, Petal.Width, color = Species))
```


```{r}
# 法一
iris.lm <- lm(Petal.Width~Species, data = iris)
iris.anova <- anova(iris.lm)
iris.anova
```

```{r}
# 法二
aov.method2 <- aov(Petal.Width~Species, data = iris)
summary(aov.method2)
```


Species 總共有三個類別。計算如下:

Df

```{r}
3 - 1
```

Sum Square

```{r}
df1 <- iris %>%
  select(Species, Petal.Width) %>%
  group_by(Species) %>%
  summarise(mean = mean(Petal.Width), # 每個類別的平均值
            sqare_error = sum((Petal.Width - mean) ^ 2))
df1

sum((df1$mean - mean(df1$mean)) ^ 2) * 50
# 同理
# var() 樣本變異數
var(df1$mean) * (3 - 1) * 50
# sd() 樣本標準差
sd(df1$mean) ** 2 * (3 - 1) * 50
```

Mean Square

```{r}
# Sum sq / Df
80.413 / 2
```

Residuals 的計算如下:

Df

```{r}
3 * (50 - 1)
```

Sum Square

```{r}
sum(df1$sqare_error)
```

Mean Square

```{r}
# Sum sq / Df
6.157 / 147
```

F value 計算如下:

```{r}
40.207 / 0.042 # 誤差大
(80.413 / 2) / (6.157 / 147) # 誤差小

SSB <- sum((df1$mean - mean(df1$mean)) ^ 2) * 50
SSW <- sum(df1$sqare_error)
(SSB / 2) / (SSW / 147) # 誤差更小
```

F 分配的形狀:

```{r}
x <- rf(10000, 2, 147)
y <- df(x, 2, 147)
plot(x, y)
```

從上圖可以看出 F-value 大的時候，機率接近 0。因此 $Pr(>F) < 2.2e-16$

```{r}
1 - pf(960.01, df1 = 2, df2 = 147) 
```

### Two-Way ANOVA

參考上課講義的題目，我們可以自行輸入資料:

```{r}
driver <- c("Hamilton", "Bottas", "Verstappen", "Leclerc", "Vettle")
data <- tibble(driver = driver,
               A = c(18, 16, 21, 23, 25),
               B = c(17, 23, 21, 22, 24),
               C = c(21, 23, 26, 29, 28),
               D = c(22, 22, 22, 25, 28))

data
```

資料需要做轉換才有辦法做分析。

```{r}
data2 <- data %>%
  gather(-driver, key = "road", value = "time")

data2
```

可以從列聯表看出每個項目只有一個樣本。

```{r}
table(data2$road, data2$driver)
```

因為每個項目只有一個樣本，所以使用 `geom_point()` 畫圖，如果多於一個樣本，畫 `geom_boxplot()` 更為合適。

```{r}
ggplot(data2, aes(road, time, color = driver)) +
  geom_point()
```

以下示範三種方法的程式碼:

```{r, eval=FALSE}
# 法一
two.way.anova.1 <- lm(time ~ road + driver, data = data2)
twa.1 <- anova(two.way.anova.1)

# 法二
two.way.anova.2 <- aov(time ~ road + driver, data = data2)
summary(two.way.anova.2)

# 法三
two.way.anova.3 <- lm(data2$time ~ data2$road + data2$driver)
anova(two.way.anova.3)
```

以下可以觀察到三種作法都會得到相同的結果，當然細心的同學會說小數點後取的位數稍有不同。

法一: `lm()` 搭配 `anova()`，指定資料 `data = data2` 的寫法。

```{r}
two.way.anova.1 <- lm(time ~ road + driver, data = data2)
twa.1 <- anova(two.way.anova.1)
twa.1$Df
twa.1$`Sum Sq`
twa.1$`Mean Sq`
twa.1$`F value`
twa.1$`Pr(>F)`
```

法二: `aov()` 搭配 `summary()`，指定資料 `data = data2` 的寫法。

```{r}
two.way.anova.2 <- aov(time ~ road + driver, data = data2)
summary(two.way.anova.2)
```

法三: `lm()` 搭配 `anova()`，不指定資料，變數取值的寫法。

```{r}
two.way.anova.3 <- lm(data2$time ~ data2$road + data2$driver)
anova(two.way.anova.3)
```

#### 考慮交互作用

**注意，這裡的資料與前面不同。**

```{r}
#交互作用
driver <- c("Hamilton", "Bottas", "Verstappen", "Leclerc", "Vettle")
data.int <- tibble(driver = factor(rep(driver, each = 3), level = driver),
                   A = c(18, 15, 21, 16, 19, 13, 21, 19, 14, 23, 21, 25, 25, 24, 26),
                   B = c(17, 14, 20, 23, 19, 25, 21, 23, 25, 22, 24, 20, 24, 25, 23),
                   C = c(21, 20, 22, 23, 24, 22, 26, 24, 28, 29, 30, 28, 28, 29, 27),
                   D = c(22, 19, 25, 22, 20, 24, 22, 24, 20, 25, 20, 26, 28, 30, 26))

data.int

data2.int <- data.int %>%
  gather(-driver, key = "road", value = "time")

data2.int
```

我們先計算路線平均時間，駕駛平均時間以及總平均時間。

```{r}
# 路線平均
mfr <- data2.int %>%
  group_by(road) %>%
  summarise(means_for_route = mean(time))

mfr

# 駕駛平均
mfd <- data2.int %>%
  group_by(driver) %>%
  summarise(means_for_driver = mean(time))

mfd

# 總平均
mean(data2.int$time)
```

如果用列連表的形式，可以看出每位駕駛在每條路線都進行三次實驗。

```{r}
table(data2.int$road, data2.int$driver)
```

接著我們畫交互作用，也就是依照每位駕駛在每條路線的平均時間。

```{r}
# 畫圖
data2.int %>%
  group_by(driver, road) %>%
  summarise(time = mean(time)) %>%
  ggplot(aes(road, time, color = driver)) +
  geom_point() +
  geom_line(aes(group = driver))
```

考慮交互作用的假設檢定如下:

$$
\begin{aligned} 
\left\{ \begin{array}{ll} 
H_0: 駕駛與路線之間沒有交互作用\\
H_1: 駕駛與路線之間存在交互作用
\end{array} \right.
\end{aligned}
$$

考慮交互作用的 two-way ANOVA 在 formula 有兩種寫法:
一種是把 `+` 改成 `*`，例如 `time ~ road * driver`；
另一種是 `:` 連接兩因子，例如 `time ~ road + driver + road:driver`。

```{r}
# two-way ANOVA, consider interaction
two.way.anova.interaction <- 
  aov(time ~ road * driver, data = data2.int)
twa.int <- summary(two.way.anova.interaction)
twa.int
```

假如不拒絕虛無假設，可驗證兩因子個別的影響，回到 one-way ANOVA。

$$
\begin{aligned} 
\left\{ \begin{array}{ll} 
H_0: 駕駛的平均時間完全相同\\
H_1: 駕駛的平均時間不全相同
\end{array} \right.
\end{aligned}
$$

```{r}
# 路線 A
data2.int %>%
  filter(road == "A") %>%
  aov(time ~ driver, data = .) %>%
  summary()

# 路線 B
data2.int %>%
  filter(road == "B") %>%
  aov(time ~ driver, data = .) %>%
  summary()

# 同理，自行練習路線 C 和 D
```


$$
\begin{aligned} 
\left\{ \begin{array}{ll} 
H_0: 路線的平均時間完全相同\\
H_1: 路線的平均時間不全相同
\end{array} \right.
\end{aligned}
$$


```{r}
# 駕駛 Hamilton
data2.int %>%
  filter(driver == "Hamilton") %>%
  aov(time ~ road, data = .) %>%
  summary()

# 同理，自行練習其他駕駛
```

## 作業

使用手邊的資料進行 ANOVA 分析。
One-way 和 Two-way 都做一題，練習看看。



