---
title: "TA_class_1031"
author: "Hochia"
date: 2019-10-18T21:13:14-05:00
output: 
  html_document:
    toc: true
    toc_float: true
    toc_depth: 3
categories: ["R"]
tags: ["R Markdown", "tidyverse"]
---

```{r setup, include=FALSE}
knitr::opts_chunk$set(echo = TRUE, comment = "#>", cache = TRUE)
library(tidyverse)
```

## 預備

```{r,eval=FALSE}
library(tidyverse)
```

## `dplyr` 資料轉換 & `ggplot2` 資料視覺化

### `dplyr` 資料轉換

回想上一次我們做過的:

```{r}
mpg %>%
  select(manufacturer, cty, hwy, class) %>%
  filter(class %in% c("compact", "suv")) %>%
  group_by(manufacturer, class) %>%
  summarise(avg = mean(cty))
```

可是想加入高速公路油耗進行比較，要怎麼辦呢?複製貼上，改 `cty` 為 `hwy` 是一種作法，但不是很高明。如果要把製造商的 `cty` 和 `hwy` 的平均值整理在一起又要再多一個步驟。

這件事情可以用 `summarise()` 一次做完:

```{r}
mpg %>%
  select(manufacturer, cty, hwy, class) %>%
  filter(class %in% c("compact", "suv")) %>%
  group_by(manufacturer) %>%
  summarise(cty_avg = mean(cty), hwy_avg = mean(hwy))
```

可是現在沒辦法直接看出哪個製造商的平均油耗最高最低，我們想要排列資料:

```{r}
mpg %>%
  select(manufacturer, cty, hwy, class) %>%
  filter(class %in% c("compact", "suv")) %>%
  group_by(manufacturer) %>%
  summarise(cty_avg = mean(cty), hwy_avg = mean(hwy)) %>%
  arrange(cty_avg)
```

`arrange()` **由小到大**排列 `cty_avg` 這個變數。
希望油耗表現最好的排在第一位，就用 `desc()` 包住 `cty_avg`。

```{r}
mpg %>%
  select(manufacturer, cty, hwy, class) %>%
  filter(class %in% c("compact", "suv")) %>%
  group_by(manufacturer) %>%
  summarise(cty_avg = mean(cty), hwy_avg = mean(hwy)) %>%
  arrange(desc(cty_avg))
```

市區油耗的表現都不如高速公路的油耗，可能是因為市區會一直塞車，走走停停，所以油耗表現比較差。但是差距有多少呢?

```{r}
mpg %>%
  select(manufacturer, cty, hwy, class) %>%
  filter(class %in% c("compact", "suv")) %>%
  group_by(manufacturer) %>%
  summarise(cty_avg = mean(cty), hwy_avg = mean(hwy)) %>%
  mutate(difference = hwy_avg - cty_avg)
```

`mutate()` 新增變數，變數命名為 `difference`，是計算 
`hwy_avg` 和 `cty_avg` 的差異，
`-` 跟你想的應該一樣，代表減法。

### `ggplot2` 資料視覺化

回想上一次我們做過的:

```{r}
ggplot(data = mpg) +
  geom_point(mapping = aes(x = cty, y = hwy))
```

寫法有其他種類的變形，來比較一下:

```{r, eval=FALSE}
mpg %>%
  ggplot(aes(cty, hwy)) +
    geom_point()

ggplot(mpg, aes(cty, hwy)) +
  geom_point()

ggplot(mpg) +
  geom_point(aes(cty, hwy))

mpg %>% 
  ggplot() +
    geom_point(aes(cty, hwy))
```

第一種是把資料擺在 `ggplot()` 外頭，再用 `%>%` 傳到下一步驟。

第二種是把資料擺在 `ggplot()` 裡面。

第三種把美學擺在畫圖的方式。

或許你能寫出第四種，再想第五種...

但是，別寫成這樣，是錯的:

```{r, error=TRUE}
ggplot(mpg, cty, hwy) +
  geom_point()

ggplot(mpg) +
  geom_point(cty, hwy)
```

在回到剛才整理過的資料，現在要以視覺化的方式呈現，我們想看出市區與高速公路油耗的差異:

```{r}
mpg %>%
  select(manufacturer, cty, hwy, class) %>%
  filter(class %in% c("compact", "suv")) %>%
  group_by(manufacturer) %>%
  summarise(cty_avg = mean(cty), hwy_avg = mean(hwy)) %>%
  mutate(difference = hwy_avg - cty_avg) %>%
  ggplot() +
  geom_col(aes(manufacturer, hwy_avg), 
           alpha = 0.2, fill = "orange", color = "darkorange") +
  geom_col(aes(manufacturer, difference), 
           alpha = 0.3, fill = "violet", color = "purple") +
  coord_flip() +
  theme_classic()
```

`geom_col()` 和 `geom_boxplot()` 都適用於雙變數，一個離散，一個連續。也許你可以試著疊加盒鬚圖與長條圖。

只要用顏色就能區分即可，所以使用 `difference` 比 `cty_avg` 更適當。

當然可以自行嘗試使用 `cty_avg` 的後果。

`alpha` 設定透明度。

`fill` 填滿顏色。

`color` 邊框顏色。



