---
title: "TA_class_1128"
author: "Hochia"
date: 2019-11-19T21:13:14-05:00
output: 
  html_document:
    toc: true
    toc_float: true
    toc_depth: 3
categories: ["R"]
tags: ["R Markdown", "tidyverse"]
---

```{r setup, include=FALSE}
knitr::opts_chunk$set(echo = TRUE, comment = "#>", cache = FALSE)
library(tidyverse)
set.seed(100)
```

## 預備

```{r,eval=FALSE}
library(tidyverse)
```

## 資料匯入與匯出

不同格式的檔案需要用相對應的 package 來處理匯入與匯出，比如 `tidyverse` 裡的 `readr` 只適用於 `.txt` 和 `.csv` 檔案。

`readxl` 可以處理 `.xls` 和 `.xlsx` 檔案。

數據可能是以不同的分隔符號紀錄在檔案裡，需要用相對應的函數來處理。比如最常見的三種是逗號(,)分隔，分號(;)分隔，以及 Tab 分隔。

```{r, eval=FALSE}
# comma separated
import.data <- readr::read_csv("file_name.csv")
# semicolon separated
import.data <- readr::read_csv2("file_name.csv")
# tab separated
import.data <- readr::read_tsv("file_name.csv")
```

以 CPS 資料為例，如果下載 `.txt` 格式。

```{r, eval=FALSE}
# .txt file
cps <- read_tsv("cps09mar.txt", col_names = FALSE) # 匯入的資料並沒有變數名稱，且以 tab 分隔
write_csv(cps, "output.txt") # 匯出會自動新增變數名稱，並以逗號分隔
read_csv("output.txt") # 因為是逗號分隔，所以讀取資料時，改成用 read_csv()
```

如果下載 `.xlsx` 格式。使用 `readxl` package 處理。

```{r, eval=FALSE}
# install.packages("readxl")
library(readxl)

cps <- read_xlsx("cps09mar.xlsx")
write_csv(cps, "output.csv") # 匯出以 csv 格式儲存
```

如果要儲存 R 跑完的資料，使用 `save()`，放物件名稱，並指定存入的檔名，小心副檔名不要打錯。
`load()` 指定讀入的檔案，可以觀察到 Environment 出現儲存的物件名稱。

```{r, eval=FALSE}
df1 <- mpg
df2 <- msleep
df3 <- txhousing

save(df1, df2, df3,  
     file = "mydata.RData")

load("mydata.RData")
```


## 缺失值

以 ggplot2::msleep 為例，有許多變數的觀測值並沒有被紀錄。

```{r}
ggplot2::msleep
```

使用 `dplyr::drop_na()` 可以將有遺漏的數據整筆刪除。

```{r}
df <- msleep %>% drop_na()
df
```

也可以針對某些變數的缺失值做處理。

```{r}
df2 <- msleep %>% drop_na(sleep_rem)
df2
```


## 符號意義

$\sim$: is distributed as

$\Phi(\cdot)$: 標準常態分配的累積機率函數

$\Phi^{-1}(\cdot)$: 標準常態分配的 quantile 函數

note that:

$\Phi(-c) = 1 - \Phi(c) = \alpha$

$c = -\Phi^{-1}(\alpha) = \Phi^{-1}(1 - \alpha)$

$T_n(\cdot)$: t 分配，自由度 n 的累積機率函數

$T^{-1}_n(\cdot)$: t 分配，自由度 n 的 quantile 函數

note that:

$T_n(-c) = 1 - T_n(c) = \alpha$

$c = -T_n^{-1}(\alpha) = T_n^{-1}(1 - \alpha)$

## 標準常態分配與 t 分配

```{r, echo=FALSE}
dist <- tibble(
  x = seq(-3, 3, by = 0.01),
  t_df_1 = dt(x, df = 1),
  t_df_5 = dt(x, df = 5),
  t_df_10 = dt(x, df = 10),
  t_df_60 = dt(x, df = 60),
  stdnorm = dnorm(x),
)

dist %>%
  gather(-x, key = "distribution", value = "density") %>%
  ggplot() +
  geom_point(aes(x, density, color = distribution)) +
  labs(x = "", y = "density") +
  scale_colour_manual(
    values = c("t_df_1" = "aquamarine1", "t_df_5" = "deepskyblue", "t_df_10" = "dodgerblue2", "t_df_60" = "blueviolet", "stdnorm" = "brown4"),
    breaks = c("t_df_1", "t_df_5", "t_df_10", "t_df_60", "stdnorm"),
    labels = c("t, df=1", "t, df=5", "t, df=10", "t, df=60", "Standard normal")
  ) +
  theme_classic()
```


## 信賴區間 {.tabset .tabset-pills .tabset-fade}

1. 單一母體平均數的區間估計

假設母體常態分配，以 $95\%$ 信賴區間，雙尾檢定為例。


### 母體變異數已知

$$
\begin{aligned}
&X_1, X_2,\dots, X_n \sim N(\mu, \sigma^2)\\\\
&\frac{\bar X_n - \mu}{\frac{\sigma}{\sqrt n}} \sim N(0,1)\\\\
&c = -\Phi^{-1}(0.025) = \Phi^{-1}(0.975)\\\\
&0.95 = P(-c < \frac{\bar X_n - \mu}{\frac{\sigma}{\sqrt n}} < c)\\\\
&0.95 = P(\bar X_n - c\frac{\sigma}{\sqrt{n}} 
< \mu 
< \bar X_n + c\frac{\sigma}{\sqrt{n}})
\end{aligned}
$$

在母體常態分配，平均值為 0, 標準差為 2，隨機抽出 100 個樣本，找出此次抽樣的信賴區間，並畫圖表示。

```{r}
# 隨機抽樣
random.sample = rnorm(n = 100, mean = 0, sd = 2)
# 樣本平均數
sample.mean <- mean(random.sample)
sample.mean
# 標準常態分配 2.5% 和 97.5% 的位置
z_0.025 <- qnorm(0.025, mean = 0, sd = 1)
z_0.975 <- qnorm(0.975, mean = 0, sd = 1)
round(c(z_0.025, z_0.975), 2)
const <- z_0.975
# 信賴區間
lower <- sample.mean - const * 2 / sqrt(100)
upper <- sample.mean + const * 2 / sqrt(100)
round(c(lower, upper), 4)
# 畫圖
## 法一
ggplot() +
  geom_point(aes(random.sample, dnorm(random.sample, 0, 2))) +
  geom_vline(xintercept = c(lower, upper),
             linetype = "dashed",
             color = "red")
## 法二
data <- tibble(x = random.sample, 
               y = dnorm(random.sample, 0, 2))

ggplot(data) +
  geom_point(aes(x, y)) +
  geom_vline(xintercept = c(lower, upper),
             linetype = "dashed",
             color = "red",
             size = 1)

```

```{r, eval=FALSE}
## 法三
data <- tibble(x = rnorm(100, 0, 2), 
               y = dnorm(x, 0, 2))

ggplot(data) +
  geom_point(aes(x, y)) +
  geom_vline(xintercept = c(mean(data$x) - const * 2 / sqrt(100),
                            mean(data$x) + const * 2 / sqrt(100)),
             linetype = "dashed",
             color = "red",
             size = 1)
```


### 母體變異數未知

$$
\begin{aligned}
&X_1, X_2,\dots, X_n \sim N(\mu, \sigma^2)\quad 
S_n^2 = \frac{1}{n-1}\sum(X_i-\bar X_n)^2\\\\
&\frac{\bar X_n - \mu}{\frac{S_n}{\sqrt n}} \sim t_{n-1}\\\\
&c = -T_{n-1}^{-1}(0.025) = T_{n-1}^{-1}(0.975)\\\\
&0.95 = P(-c < 
\frac{\bar X_n - \mu}{\frac{S_n}{\sqrt n}} 
< c)\\\\
&0.95 = P(\bar X_n - c\frac{S_n}{\sqrt{n}} 
< \mu 
< \bar X_n + c\frac{S_n}{\sqrt{n}})
\end{aligned}
$$

在母體常態分配，平均值為 0, 標準差未知，隨機抽出 100 個樣本，找出此次抽樣的信賴區間，並畫圖表示。

```{r}
# 隨機抽樣
random.sample = rnorm(n = 100, mean = 0, sd = 2)
# 樣本平均數
sample.mean <- mean(random.sample)
sample.mean
# S_n
S_n <- sqrt(sum((random.sample - sample.mean) ** 2) / (100 - 1))
S_n
# t 分配 2.5% 和 97.5% 的位置
t_0.025 <- qt(0.025, df = 100 - 1)
t_0.975 <- qt(0.975, df = 100 - 1)
round(c(t_0.025, t_0.975), 2)
const <- t_0.975
# 信賴區間
lower <- sample.mean - const * S_n / sqrt(100)
upper <- sample.mean + const * S_n / sqrt(100)
round(c(lower, upper), 2)
# 畫圖
## 法一
ggplot() +
  geom_point(aes(random.sample, dnorm(random.sample, 0, 2))) +
  geom_vline(xintercept = c(lower, upper),
             linetype = "dashed",
             color = "red")
```

## 驗證

模擬重複抽樣 100 次，每次抽樣均抽出 100 組樣本，驗證雙尾檢定下 95% 的信賴區間。

在觀察到樣本前，預期樣本的信賴區間有 95% 的可能涵蓋母體平均數，
我們檢驗在重複抽樣 100 次後，有多少次抽樣的信賴區間包含母體平均數。

```{r}
# 模擬
simulate <- map(1:100, ~ tibble(r = rnorm(100, 0, 2)))
lower_upper <- simulate %>%
  map(~ tibble(lower = mean(.x$r) - qnorm(0.975, 0, 1) * 2 / sqrt(100),
               upper = mean(.x$r) - qnorm(0.025, 0, 1) * 2 / sqrt(100))) %>%
  bind_rows()

lower_upper

lower_upper %>% 
  mutate(row = row_number()) %>%
  ggplot() +
  geom_segment(aes(x = lower, y = row,
                   xend = upper, yend = row),
               color = "violetred4",
               size = 1) +
  labs(x = "confidence interval",
       y = "simulation")

confidence <- lower_upper %>% 
  mutate(cover = 
           case_when(lower > 0 | upper < 0 ~ 0, 
                     TRUE ~ 1)) %>%
  summarise(cover = sum(cover))

confidence
```

本次模擬的結果有 `r confidence`% 的信賴區間涵蓋母體平均數。


## 作業

請應用區間估計對資料的變數做說明。

## 補充 {.tabset .tabset-pills .tabset-fade}

2. 單一母體變異數的區間估計

假設母體常態分配，以 $95\%$ 信賴區間，雙尾檢定為例。

Hint: $\chi^2_n$ 系列的函數為 `*chisq()`。

### 母體平均數已知

$$
\begin{aligned}
&X_1, X_2,\dots, X_n \sim N(\mu, \sigma^2)\\\\
&\frac{\sum(X_i - \mu)^2}{\sigma^2} \sim \chi^2_{n}\\\\
&0.95 = P(\chi^2_{n, 0.025} < 
\frac{\sum(X_i - \mu)^2}{\sigma^2}
< \chi^2_{n, 0.975})\\\\
&0.95 = P(\frac{\sum(X_i - \mu)^2}{\chi^2_{n, 0.975}} 
< \sigma^2
< \frac{\sum(X_i - \mu)^2}{\chi^2_{n, 0.025}})
\end{aligned}
$$

### 母體平均數未知

$$
\begin{aligned}
&X_1, X_2,\dots, X_n \sim N(\mu, \sigma^2)\\\\
&\frac{\sum(X_i - \bar X_n)^2}{\sigma^2} \sim \chi^2_{n-1}\\\\
&0.95 = P(\chi^2_{n-1, 0.025} < 
\frac{\sum(X_i - \bar X_n)^2}{\sigma^2}
< \chi^2_{n-1, 0.975})\\\\
&0.95 = P(\frac{\sum(X_i - \bar X_n)^2}{\chi^2_{n-1, 0.975}} 
< \sigma^2
< \frac{\sum(X_i - \bar X_n)^2}{\chi^2_{n-1, 0.025}})
\end{aligned}
$$
